【裁判字號】    98,上易,1821
【裁判日期】    981202
【裁判案由】    傷害
【裁判全文】
臺灣高等法院刑事判決                98年度上易字第1821號
上  訴  人  臺灣桃園地方法院檢察署檢察官
被      告  甲○○
上列上訴人因被告傷害案件，不服臺灣桃園地方法院98年度訴字
第292號，中華民國98年5月5日第一審判決 （起訴案號：臺灣桃
園地方法院檢察署98年度偵字第2544號），提起上訴，嗣因被告
就被訴事實為有罪之陳述，本院告知被告簡式審判程序之旨，並
聽取當事人之意見後，裁定改依簡式審判程序進行，本院判決如
下：
    主  文
原判決關於傷害罪及定應執行刑部分撤銷。
甲○○共同傷害人之身體，處有期徒刑柒月。扣案以仿貝瑞塔廠
九二ＦＳ型半自動手槍製造之改造手槍壹把（查獲後槍枝管制編
號0000000000號）沒收。
    事  實
一、緣甲○○於民國九十三年間某日，在臺北縣基隆市○○路附
    近，拾獲不詳之人丟棄該處，以仿貝瑞塔廠九二ＦＳ型半自
    動手槍製造之槍枝換裝土造金屬槍管而成，可供擊發適用子
    彈使用，具有殺傷力之改造手槍一把，及具有殺傷力之九釐
    米制式子彈六發，乃將之攜回藏放於不詳地點（涉犯非法持
    有槍彈罪部分，業經原審判處有期徒刑三年二月，併科罰金
    新臺幣五萬元確定）。因甲○○前曾委託乙○○代其向人催
    討欠款，乙○○在收款後屢屢砌詞推託，遲未歸還，彼此致
    生嫌隙，雙方於九十八年一月十九日晚間在電話中又為此發
    生口角，進而約定於翌（二十）日上午，在桃園縣八德市○
    ○路一二六二號旁之空地解決，隨後，甲○○即攜帶上揭改
    造手槍一把（內裝試射剩餘之四發子彈），斧頭一把，並邀
    得張明洋同意助陣，二人駕車前去與乙○○見面。九十八年
    一月二十日上午十一時許，甲○○、張明洋如約駕車至上址
    空地時，見乙○○手持鋁棒前來，即基於傷害之犯意聯絡，
    張明洋持斧頭在手，甲○○持上開改造手槍，二人分頭下車
    ，乙○○見狀，遂出手試圖搶奪甲○○手上槍枝，張明洋乃
    持斧頭作勢砍殺乙○○，甲○○即趁乙○○分心張明洋之際
    ，出手推開乙○○後後退數步，持該改造手槍朝乙○○之左
    大腿射擊二槍後（第二槍因卡彈未能擊發），將槍交給張明
    洋，隨即與張明洋駕車逃離現場，乙○○因此受有大腿穿刺
    傷之傷害。嗣乙○○受傷後自行就醫並報警處理，經警於當
    日上午十一時三十分許前往上址空地勘查後，扣得甲○○遺
    留在現場之彈殼一顆，再策動甲○○自行於九十八年一月二
    十一日上午七時三十分許前往桃園縣政府警察局桃園分局投
    案，並帶同警員前往桃園縣大溪鎮○○里○○○段第四五三
    號土地上之停車場貨櫃屋內，起出上開改造手槍一把（獲案
    後槍枝管制編號0000000000號）、制式子彈二顆
    （試射鑑驗後已無殺傷力），遂查獲上情。
二、案經桃園縣政府警察局八德分局移送臺灣桃園地方法院檢察
    署檢察官偵查起訴。
    理  由
一、本件被告甲○○所犯為死刑、無期徒刑、最輕本刑三年以上
    有期徒刑或高等法院管轄第一審案件以外之罪，被告於本院
    審判中先就被訴事實為有罪之陳述，經本院告知其簡式審判
    程序之旨，並聽取公訴人、被告之意見後，本院合議庭於九
    十八年十一月十八日審判期日依刑事訴訟法第二百七十三條
    之一第一項規定，當庭裁定以簡式審判程序進行本件審理，
    則依刑事訴訟法第二百七十三條之二規定，關於本案證據之
    調查，不受第一百五十九條第一項、第一百六十一條之二、
    第一百六十一條之三、第一百六十三條之一及第一百六十四
    條至第一百七十條規定之限制，先予敘明。
二、上揭犯罪事實，業據上訴人即被告甲○○本院審理時坦承不
    諱，並據告訴人乙○○於警詢及偵查中指訴綦詳（見偵查卷
    第十七頁、第十八頁、第六十六頁），核與證人張明洋於警
    詢時所述情節大致相符（見偵查卷第九十九頁反面、第一０
    ０頁）。而告訴人乙○○因遭被告槍擊，致受有大腿穿刺傷
    之傷害一節，亦有國軍桃園總醫院附設民眾診療服務處出具
    之診斷證明書一份在卷可考（見偵查卷第三十六頁）。此外
    ，復有案發地點及警員起獲槍枝之現場照片共十張在卷可參
    （偵查卷第四十五頁至第四十九頁），及槍枝一把、子彈二
    顆及彈殼一顆扣案可資佐證。又扣案之槍枝、子彈及彈殼經
    內政部警政署刑事警察局鑑定結果，認槍枝係以仿貝瑞塔廠
    九二ＦＳ型半自動手槍製造之槍枝，換裝土造金屬槍管而成
    ，可供擊發適用子彈使用，具有殺傷力，獲案後槍枝管制編
    號為0000000000號，扣案之二顆子彈均係九釐米
    制式子彈，彈底具撞擊痕跡，經試射均可擊發，亦具有殺傷
    力，彈殼部分則係已擊發之九釐米制式彈殼，亦有該局九十
    八年三月二日刑鑑字第０九八００一三六二九號鑑定書一份
    存卷可查（偵查卷第一一九頁至一二０頁）。足認被告前揭
    具任意性之自白核與事實相符，而屬可信，綜上所述，本件
    事證明確，被告犯行洵堪認定，應依法論科。
三、核被告所為，係犯刑法第二百七十七條第一項之普通傷害罪
    。被告與張明洋間有犯意聯絡及行為分擔，均為共同正犯。
四、原審以被告所為傷害犯行，事證明確，予以論罪科刑，固非
    無見。惟被告已與被害人陳富成達成和解，有臺灣桃園地方
    法院九十八年度桃簡移調字第七十一號調解筆錄附本院卷可
    憑，被害人除於九十八年九月二十二日具狀陳明前開和解事
    實外，並敘明不再追究被告之刑事責任，原審未及審酌，量
    刑自失之過重，容有未當。檢察官以告訴人並無先行逕持鋁
    棒挑釁情節、原審量刑過輕為由，提起上訴，指摘原判決不
    當，惟原判決事實欄二固記載「見乙○○手持鋁棒前來」等
    語（見原判決第二頁第八行末），此亦僅係敘述告訴人乙○
    ○於案發當時之客觀情狀，而無就告訴人乙○○是否持鋁棒
    挑釁一節為認定，且告訴人乙○○亦不否認當時確實拿置於
    機車上之鋁棒，是檢察官之指摘，固非有理由，惟原判決既
    有前揭可議，仍屬無可維持，應由本院將原判決關於被告傷
    害罪及定應執行刑部分撤銷改判。爰審酌被告僅因與乙○○
    有金錢糾紛，即攜槍前往談判，犯罪手法誠屬可議，情節非
    輕，再究其犯罪之動機、目的、乙○○所受之傷害、被告犯
    後坦承犯行，並與乙○○達成和解，已給付部分賠償金額，
    有悔過之具體表現等一切情狀，量處有期徒刑七月，以資懲
    儆。扣案之改造手槍一把係違禁物，並係供被告傷害被害人
    乙○○所用之物，應依刑法第三十八條第一項第一款規定沒
    收。至被告持用傷害被害人之四顆制式子彈，其中二顆於被
    告開槍射擊乙○○時，一顆已經擊發，僅餘彈殼，一顆因卡
    彈於拉滑套時掉落遺失，可認均已經滅失而不復存在，至所
    餘扣案之二顆子彈則均因鑑驗試射擊發而不具殺傷力，已非
    違禁物，均無須再宣告沒收，附此敘明。
據上論斷，應依刑事訴訟法第三百六十九條第一項前段、第三百
六十四條、第二百七十三條之一第一項、第二百九十九條第一項
前段，刑法第二十八條、第二百七十七條第一項、第三十八條第
一項第一款，判決如主文。
本案經檢察官賴正聲到庭執行職務。
中    華    民    國    98    年    12    月    2     日
                  刑事第九庭審判長法  官  陳貽男
                                  法  官  詹駿鴻
                                  法  官  何信慶
以上正本證明與原本無異。
不得上訴。
                                  書記官  王泰元
中    華    民    國    98    年    12    月    2     日
附錄本案論罪科刑法條：
中華民國刑法第277條
（普通傷害罪）
傷害人之身體或健康者，處3年以下有期徒刑、拘役或1千元以下
罰金。
犯前項之罪因而致人於死者，處無期徒刑或7 年以上有期徒刑；
致重傷者，處3 年以上10年以下有期徒刑。


司法院資訊處製作；財團法人民間司法改革基金會備份。
